【裁判字號】    91,訴,4681
【裁判日期】    920418
【裁判案由】    土地測量
【裁判全文】
臺北高等行政法院裁定                            九十一年度訴字第四六八一號
    原      告  甲○○
                乙○○
    右二人共同
    訴訟代理人  王中平律師
    被      告  台北市松山地政事務所
    代  表  人  丙○○主任）.
右當事人間因土地測量事件，原告不服台北市政府中華民國九十一年九月十二日府訴
字第○九一二○五五七四○○號訴願決定，提起行政訴訟，本院裁定如左：
    主  文
原告之訴駁回。
訴訟費用由原告負擔。
    理  由
一、按原告之訴，有起訴不備其他要件者，行政法院應以裁定駁回之，行政訴訟法第
    一百零七條第一項第十款定有明文。
二、本件原告等因土地測量事件，不服被告民國（下同）八十八年十一月十日松山駁
    字第○○○二五四號駁回通知，於九十一年五月二十八日向台北市政府提起訴願
    ，此有該府於訴願書之收文章可按，並為原告所不爭，訴願決定以原告至遲已於
    八十九年二月十四日之前已收受上開駁回通知，訴願已逾法定不變期間，因予不
    予受理之決定。
三、原告不服，主張系爭文書對原告等之權利有重大影響，依行政程序法第六十八條
    第三項之規定，應以掛號為之，本件訴願決定既稱無送達證書附原處分卷，則原
    處分之送達顯已違法，原告等之訴願自無逾期之問題云云。
四、查系爭原處分被告業已付郵掛號送達，有市府郵局八十八年十一月十日核發之大
    宗掛號函件收據影本附卷可證；雖該郵件係以單掛號遞送，致無回執可憑，惟原
    告等於八十九年二月十四日向被告所提之地政規費退還申請書，其附繳證件欄中
    記載「駁回通知書正本，計壹張。」實際則交付影本一紙，並「附註：影本替代
    正本」，原告所提出之影本即係系爭被告駁回申請案件之通知書，此有上開地政
    規費退還申請書影本附原處分卷可稽，足證原告等於八十九年二月十四日遞交地
    政規費退還申請書之前已收受上開駁回通知，所訴該駁回通知未合法送達一節，
    不足採據。原告等遲至九十一年五月二十八日始向台北市政府提起訴願，此有該
    府於訴願書之收文章可按，訴願決定以其訴願已逾法定不變期間，不予受理，核
    與訴願法第十四條第一項及第七十七條第二款之規定並無不合。原告等復對之提
    起行政訴訟，顯不備合法提起訴願之要件，依首開條文之規定應以裁定駁回之。
五、依行政訴訟法第一百零七條第一項第十款、第一百零四條、民事訴訟法第九十五
    條、第八十五條第一項前段、第七十八條，裁定如主文。
中    華    民    國    九十二      年      四        月      十八      日
                     臺 北 高 等 行 政 法 院   第 七 庭
                                           審 判 長 法  官  鄭小康
                                                    法  官  黃秋鴻
                                                    法  官  林金本
右為正本係照原本作成。
如不服本裁定，應於送達後十日內向本院提出抗告狀（須按他造人數附繕本）
中    華    民    國    九十二      年      四        月      二十一    日
                                                    書記官  簡信滇


司法院資訊處製作；財團法人民間司法改革基金會備份。
